臺灣臺中地方法院交通事件裁定　　　　 94年度交聲字第746號
原處分機關　交通部公路總局臺中區監理所
異　議　人
即受處分人　甲○○
上列受處分人因違反道路交通管理處罰條例案件，對於交通部公
路總局臺中區監理所民國九十四年九月十六日所為之處分（中監
違字第裁六○─ＧＣ0000000號裁決書），聲明異議，本
院裁定如下：
    主  文
異議駁回。
    理  由
一、按汽車駕駛人，駕駛汽車經測試檢定有酒精濃度超過規定標
    準者，處新臺幣（下同）一萬五千元以上六萬元以下罰鍰，
    並當場移置保管其車輛及吊扣其駕駛執照一年，道路交通管
    理處罰條例第三十五條第一項第一款定有明文。
二、本件聲明異議意旨詳如附件異議書所載。
三、經查：異議人即受處分人甲○○於民國九十四年六月十九日
    二十時三十分許，酒後駕駛車牌號碼八Ｅ－０八七七號自用
    小客車，行經臺中市○○路○段三十四巷三十九號前，經警
    據報將受處分人帶回臺中市警察局第五分局松安派出所，測
    得其呼氣中所含酒精濃度高達每公升零點七五毫克，認有酒
    後駕車之交通違規事實，而為警當場舉發等情，有酒精濃度
    測試單、臺中市警察局舉發違反道路交通管理事件通知單各
    一份附卷可稽，並經證人即舉發本件交通違規之警員林俊丞
    於本院訊問時證述綦詳。受處分人於異議狀中對其駕車前確
    受「金聖宮」主任委員黃老福之邀飲用清酒乙節亦坦認無訛
    ，堪認屬實。雖受處分人辯稱：當天係因酒後上廁所途中，
    見一白狗趴著，為免遭到白狗攻擊，伊跑到前方草叢，而不
    慎撞倒路旁空酒瓶，在伊將破碎酒瓶踢往道路兩旁之際，卻
    因彈跳碰撞路旁鐵門，因而遭不詳姓名男子持菜刀追砍，一
    時情急才逃入車內發動引擎駛離現場，伊係為躲避追殺才駕
    車云云。姑不論受處分人前揭所述諸多巧合是否合於事理，
    然依受處分人於九十四年八月二十六日因公共危險等案件接
    受檢察官偵訊時陳稱：「……我跑到死巷，拿出電擊棒，對
    方全跑掉，他們跑掉後，我就去開車逃離。」等語，顯見受
    處分人係在其所自稱之危難情況解除後，始行駕車離去，是
    其前揭時、地酒後駕車違規時，對其尋釁之人皆已逃離，已
    非身處緊急狀態，受處分人自無違反行政禁止義務而為緊急
    避難行為之必要。再依受處分人於警詢時所言，伊所有之該
    部自小客車原係停放在松竹路之橋邊，並非停放於前揭違規
    地點之巷弄內，倘受處分人僅係意在躲避他人追砍，根本毋
    庸將該車駛入該名不詳男子所在之臺中市○○路○段三十四
    巷內，並將該處之桌椅及路旁機車撞倒。是其上開駕車行為
    果真基於避難之主觀意思？亦有可疑。又「緊急避難」之阻
    卻違法事由必須出於不得已之情形，亦即受處分人當時除酒
    後駕車外，別無其他選擇得以躲避上開緊急危難，始得據以
    免責。然受處分人當時原係在金聖宮與黃老福等人飲酒，如
    遇他人揚言追打，受處分人亦得躲避至上開寺廟內尋求友人
    提供暫時保護，應無不顧自己酒醉狀態而貿然駕車，反而在
    現場造成多次衝撞他人機車、桌椅事實，徒增公共往來通行
    危險之理。則受處分人前揭所辯遭人追打情節縱若屬實，仍
    非可據為其係實施緊急避難行為之合理事由。從而，受處分
    人既無阻卻違法事由之可言，原處分機關認其確有酒後駕車
    之交通違規事實，應無違誤。至於受處分人進行酒測經過詳
    情，業據證人林俊丞證稱：「一開始他有含住吹管，但沒有
    朝裡面吹氣，經我們勸導以後，他有確實吹氣，測得酒精測
    試值零點七五，他也在上面簽名確認酒測數值。」等語，並
    無受處分人所稱酒測機器壞掉由員警另拿出酒測單要其簽名
    之情形。又本院處理交通聲明異議案件係依現存證據獨立認
    定事實、適用法律，本不受刑事偵查機關所為偵查結果之影
    響，亦無因此而暫緩裁定、執行之必要，附此敘明。綜上所
    陳，受處分人上開所辯尚有未洽，均無足取，原處分機關交
    通部公路總局臺中區監理所援引首揭規定，對於受處分人裁
    處罰鍰五萬七千元，吊扣駕駛執照十二個月，並無違誤。本
    件聲明異議為無理由，應予駁回。
四、據上論斷，應依道路交通管理處罰條例第八十七條第二項，
    道路交通案件處理辦法第十九條，裁定如主文。
中　　華　　民　　國　　94　　年　　12　　月　　27　　日
                  交通法庭  法　官  高文崇
以上正本證明與原本無異。
如不服本裁定應於送達後五日內向本院提出抗告狀。
                            書記官　林淑慧
中　　華　　民　　國　　94　　年　　12　　月　27　　　日
